【裁判字號】    98,上訴,4121
【裁判日期】    981124
【裁判案由】    毒品危害防制條例
【裁判全文】
臺灣高等法院刑事判決                98年度上訴字第4121號
上  訴  人
即  被  告  丙○○
上列上訴人因違反毒品危害防制條例案件，不服臺灣桃園地方法
院98年度審訴字第1894號，中華民國98年9月11日第一審判決（
起訴案號：臺灣桃園地方法院檢察署98年度毒偵字第2595號），
提起上訴，本院判決如下：
    主  文
原判決撤銷。
丙○○施用第一級毒品，累犯，處有期徒刑捌月。
    事  實
一、丙○○前於民國89年間因施用毒品案件，經原審以89年度毒
    聲字第6553號裁定送觀察、勒戒後，認有繼續施用毒品之傾
    向，再經原審以89年度毒聲字第7103號裁定令入戒治處所施
    以強制戒治，因其戒治成效經評定為合格，復經原審以90年
    度毒聲字第1120號裁定停止戒治，於90年3月20日停止戒治
    出所，並付保護管束；卻於保護管束期間，有繼續施用第二
    級毒品之行為，違反保護管束應遵守事項情節重大，檢察官
    乃檢附相關執行案卷，依毒品危害防制條例第22條第2項之
    規定，聲請撤銷停止戒治，令入戒治處所施以強制戒治，嗣
    經原審以90年度毒聲字第2535號裁定撤銷停止戒治，並令入
    戒治處所施以強制戒治，而於91年9月14日強制戒治期滿執
    行完畢，該次施用毒品犯行，並經臺灣桃園地方法院檢察署
    檢察官以91年度戒偵字第532號為不起訴處分確定。於同年
    間另因持有毒品案件，經原審以90年度重訴字第15號判決，
    判處有期徒刑2年6月確定；於93年間（即前開強制戒治執行
    完畢釋放後5年內）又因施用第一、二級毒品等案件，經原
    審以93年度訴字第841號判決，分別判處有期徒刑7月、5月
    ，並定其應執行刑為有期徒刑11 月，上訴後，經本院以93
    年度上訴字第2899號判決，撤銷原判決後，改判處有期徒刑
    8月、6月，並定其應執行刑為有期徒刑1年1月確定，上開2
    罪入監接續執行，於96年3月23日假釋出監，所餘刑期交付
    保護管束，已於97年1月8日依行刑累進處遇條例之規定縮短
    刑期後假釋期滿，未經撤銷假釋，其未執行之刑，以已執行
    論。
二、詎丙○○仍不知悛悔，復基於同時施用第一級毒品海洛因及
    第二級毒品甲基安非他命之犯意，於98年4月23日晚間10時
    許，在桃園縣中壢市○○路某友人住處內，以將第一級毒品
    海洛因及第二級毒品甲基安非他命，同時置入玻璃球後用火
    燒烤之方式，同時施用第一級毒品海洛因及第二級毒品甲基
    安非他命1次。嗣於98年4月24日上午11時，在桃園縣中壢市
    ○○路607號，為警盤查，因其係列管的毒品調驗人口，且
    是脫管，帶回桃園縣政府警察局中壢分局偵查隊內訊問，丙
    ○○在警員未發覺其施用毒品前，自首有施用毒品之犯行，
    警員經其同意採集尿液送驗，結果呈嗎啡、甲基安非他命陽
    性反應，始知丙○○確實有施用第一級、第二級毒品之行為
    。
三、案經丙○○自首由桃園縣政府警察局中壢分局報請臺灣桃園
    地方法院檢察署檢察官偵查起訴，丙○○並接受裁判。
    理  由
一、上揭犯罪事實，業經上訴人即被告丙○○於警詢、偵查、原
    審及本院審理中坦承不諱。被告經警員盤查後，經被告同意
    採集之尿液，經送檢驗結果確呈嗎啡、甲基安非他命陽性反
    應，此有桃園縣政府警察局中壢分局尿液暨毒品檢體真實姓
    名與編號對照表、臺灣檢驗科技股份有限公司濫用藥物尿液
    檢驗報告在卷可憑（見偵查卷第13頁、第15頁），足徵被告
    之任意性自白與事實相符。
二、又被告前曾因施用毒品案件，經原審裁定送觀察、勒戒後，
    認無繼續施用毒品之傾向，並經臺灣板橋地方法院檢察署檢
    察官為不起訴處分確定，如事實欄一之情形，亦有本院被告
    前案紀錄表在卷可憑。是，被告於觀察、勒戒執行完畢釋放
    後5年內，再犯本件施用第一級毒品、第二級毒品之犯行，
    事證明確，堪予認定。
三、論罪：
    被告同時施用第一級毒品海洛因、第二級毒品甲基安非他命
    之行為，係一行為觸犯二罪名之想像競合犯，應從一重之施
    用第一級毒品罪論處。其施用前持有第一、二級毒品之行為
    ，為施用行為所吸收，不另論持有罪。又查被告有事實欄所
    載之犯罪科刑執行情形，有本院被告全國前案紀錄表在卷可
    稽，其於5年內故意再犯有期徒刑以上之本罪，應依刑法第
    47條第1項規定論以累犯，並加重其刑。被告係因有施用毒
    品前科，為盤查時，警察並不知被告有施用毒品，因其係列
    管的毒品調驗人口，且是脫管，帶回警察局訊問，坦承有施
    用第一、二級毒品，並同意由警察採尿，於上開施用毒品犯
    行未被有偵查犯罪職務之機關或公務員發覺其為犯罪人前，
    即主動向員警坦承上開施用毒品犯行而自首並接受裁判等情
    ，此經證人即承辦本案員警甲○○、乙○○到庭結證無訛（
    見本院98年10月27日審判筆錄），被告符合自首減輕其刑之
    規定，爰依刑法第62條前段規定減輕其刑，並先加後減之。
四、撤銷改判之理由：
    原審據以論罪科刑，固非無見。惟查，被告之行為符合自首
    減輕其刑之規定，原審未予審酌，尚有未洽。被告以本案符
    合自首規定，原審未予審酌減輕其刑，提起上訴指摘原判決
    不當，為有理由。且原判決既有前開可議之處，自應由本院
    予以撤銷改判。爰審酌被告前有多次施用毒品紀錄，其施用
    第一級、第二級毒品戕害自身健康，及其犯後坦承犯行之態
    度，並合於自首減輕其刑之規定等一切情狀，量處有期徒刑
    8月。
據上論斷，應依刑事訴訟法第369條第1項前段、第364條、第299
條第1項前段，毒品危害防制條例第10條第1項、第2項，刑法第
11條前段、第55條、第47條第1項，第62條前段，判決如主文。
本案經檢察官沈明倫到庭執行職務。
中    華    民    國    98    年    11    月    24    日
                  刑事第一庭審判長法  官  葉騰瑞
                                  法  官  莊明彰
                                  法  官  王炳梁
以上正本證明與原本無異。
如不服本判決，應於收受送達後10日內向本院提出上訴書狀，其
未敘述上訴之理由者並得於提起上訴後10日內向本院補提理由書
（均須按他造當事人之人數附繕本）「切勿逕送上級法院」。
                                  書記官  陳佳伶
中    華    民    國    98    年    11    月    24    日
附錄本案論罪科刑法條：
毒品危害防制條例第10條：
施用第一級毒品者，處6月以上5年以下有期徒刑。
施用第二級毒品者，處3年以下有期徒刑。


司法院資訊處製作；財團法人民間司法改革基金會備份。
